【裁判字號】    95,婚,412
【裁判日期】    950811
【裁判案由】    履行同居
【裁判全文】
臺灣桃園地方法院民事判決               95年度婚字第412號
原      告  甲○○
被      告  乙○○DANG .
上列當事人間請求履行同居事件，於民國95年7 月28日辯論終結
，本院判決如下：
    主  文
被告應與原告同居。
訴訟費用由被告負擔。
    事實及理由
一、本件原告起訴主張兩造於93年2 月11日結婚，現婚姻關係仍
    存續中之事實，業據原告提出戶籍謄本1 紙、結婚證書1紙
二、本件原告起訴主張兩造於民國93年2 月11日結婚，約定住所
    為桃園縣中壢市○○○街89號，現婚姻關係仍存續中。詎料
    ，被告竟於94年4 月7 日起離家出走，至今去向不明，亦未
    將行止告知原告，顯違反民法第1001條所定夫妻互負同居之
    義務。為此，爰依該條之規定，請求判決被告應與原告履行
    同居。
三、被告未於言詞辯論期日到場，亦未提出書狀作何聲明或陳述
    。
四、得心證之理由：
（1）本件原告起訴主張兩造於93年2 月11日結婚，現婚姻關係
     仍存續中之事實，業據原告提出戶籍謄本1 紙、結婚證書1
     紙為證，自堪信原告主張為真實。
（2）又原告主張被告於94年4 月7 日無正當理由，離家出走，
     至今去向不明之事實，業據本院傳訊證人即原告姪子胡毓
     成到院證稱：「有看過被告，被告在臺灣住了一年多，兩
     造有生下一子叫邱秉輝，被告是在去年4 月初離家，被告
     離家原因是因為她要去越南，當時是原告帶被告去機場搭
     車，我從未聽過原告有時虐待或毆打被告情勢」（見本院
     94年5 月22日之言詞辯論筆錄），而本院依職權調閱被告
     之入出境資料，顯示被告自95年3 月17日入境台灣後，至
     今均未有任何出境資料，此有該局95年4 月17日所發之境
     信品字字第09510049510 號函文1 紙附卷可查，故堪信原
     告主張為真實。
（3）按婚姻之效力依夫之本國法，但為外國人妻未喪失中華民
     國國籍，並在中華民國有住所或居所，或外國人為中華民
     國國民之贅夫者，其效力依中華民國法律，此有涉外民事
     法律適用法第12條定有明文。本件原告為夫且為我國國民
     ，揆諸前揭條文之規定，其自應適用我國民法。又按夫妻
     互負同居之義務，但有不能同居之正當理由者，不在此限
     ，此民法第1001條定有明文。本件兩造為夫妻，應互負同
     居之義務，詎料，被告無正當理由，竟離家出走，至今去
     向不明，顯違背前開義務，原告爰依前開規定，請求判決
     被告應與原告履行同居之義務，於法有據，應准許之。
四、結論，原告之訴為有理由，並依民事訴訟法第385條第1項前
    段、第78條判決如主文。
中    華    民    國    95    年     8    月    11    日
                    家事法庭法  官  田玉芬
以上正本係照原本作成。
如對本判決上訴應於判決送達後20日內向本院提出上訴狀。
中    華    民    國    95    年     8    月    11    日
                                 書記官  邱志堅


司法院資訊處製作；財團法人民間司法改革基金會備份。
